【裁判字號】    98,審訴,715
【裁判日期】    981030
【裁判案由】    違反毒品危害防制條例
【裁判全文】
臺灣新竹地方法院刑事判決             98年度審訴字第715 號
公  訴  人  臺灣新竹地方法院檢察署檢察官
被      告  甲○○
上列被告因違反毒品危害防制條例等案件，經檢察官提起公訴（
98年度毒偵字第867 號、第1236號），本院依簡式審判程序判決
如下：
    主  文
甲○○施用第一級毒品，累犯，處有期徒刑壹年貳月。又施用第
二級毒品，累犯，處有期徒刑捌月。又施用第一級毒品，累犯，
處有期徒刑壹年貳月；扣案之注射針筒壹支，沒收之。又施用第
二級毒品，累犯，處有期徒刑捌月。主刑部分應執行有期徒刑貳
年拾月。
    事實及理由
壹、構成犯罪事實：
一、甲○○前於民國89年3 月間，因施用第二級毒品案件，經臺
    灣桃園地方法院（下稱桃園地院）於89年3 月16日，以89年
    度毒聲字第2022號裁定送觀察、勒戒後，並於89年3 月16日
    入所執行觀察勒戒，因認無繼續施用毒品傾向，於89年4 月
    13日出所執行完畢，並經臺灣桃園地方法院檢察署檢察官於
    89年4 月10日，以89年度毒偵字第133 號為不起訴處分確定
    。
二、甲○○不知警惕，又於89年8 月間，因施用第二級毒品案件
    ，經桃園地院於89年8 月2 日，以89年度毒聲字第5071號裁
    定送觀察、勒戒後，因認有繼續施用毒品傾向，再經桃園地
    院於89年11月2 日，以89年度毒聲字第6851號裁定令入戒治
    處所施以強制戒治1 年，於89年11月4 日入所執行強制戒治
    ，嗣其強制戒治執行滿3 月後，經戒治處所認無繼續戒治之
    必要，經桃園地院於90年3 月14日，以90年度毒聲字第1116
    號裁定停止戒治，於90年3 月27日因停止其處分出監，所餘
    戒治期間付保護管束，然甲○○因於此期間內違反保護管束
    應遵守事項情節重大，嗣經桃園地院於90年10月5 日，以90
    年度毒聲字第4098號裁定撤銷停止戒治，於91年5 月20日入
    所執行其殘餘戒治期日，嗣於91年12月21日出所執行完畢；
    同時其本次非法施用第二級毒品犯行，亦經桃園地院於89年
    12月6 日，以89年度壢簡字第1547號判決，判處有期徒刑5
    月，嗣於90年1 月20日確定，其執行情形詳如後述累犯部分
    。
三、甲○○竟不知警惕，又於91年1 月間，因施用第一級毒品及
    持有第二級毒品案件，經本院於91年7 月8 日，以91年度訴
    字第375 號判決，分別判處有期徒刑7 月、2 月，並經定應
    執行刑為有期徒刑8 月，嗣於91年7 月29日確定，其執行情
    形詳如後述累犯部分。
四、甲○○仍不知警惕，又於92年1 月間，因施用第二級毒品案
    件，經桃園地院於92年9 月16日，以92年度易字第970 號判
    決，判處有期徒刑7 月，嗣於92年10月24日確定，其執行情
    形詳如後述累犯部分。
五、甲○○不知悔改，又於94年8 月間，因施用第一級、第二級
    毒品案件，經本院於94年12月30日，以94年度訴字第842 號
    判決，分別判處有期徒刑10月、8 月，並經定應執行刑為有
    期徒刑1 年6 月，嗣於同日確定，復因減刑條例實施，經本
    院於96年8 月20日，以96年度聲減字第1002號裁定，分別減
    為有期徒刑5 月、4 月，並經定應執行刑為有期徒刑9 月，
    復與他案件接續執行，於96年1 月17日入監執行，並於97年
    12月30日縮短刑期假釋付保護管束出監，嗣於98年8 月9 日
    保護管束期滿假釋未經撤銷執行完畢。
六、甲○○竟不知悔改，又於95年1 月間，因施用第一級毒品案
    件，經本院於95年5 月30日，以95年度訴字第272 號判決，
    判處有期徒刑10月，嗣於同日確定，復因減刑條例實施，經
    本院於96年10月15日，以96年度聲減字第2520號裁定，減為
    有期徒刑5 月後，並與他案件定執行刑為有期徒刑9 月又15
    日確定，其執行情形詳如上述五部分。
七、甲○○仍不知悔改，又於95年4 月間，因施用第二級毒品案
    件，經本院於96年4月20日，以95年度易字第257號判決，判
    處有期徒刑9 月，嗣於同日確定，復因減刑條例實施，經本
    院於96年10月15日，以96年度聲減字第2520號裁定，減為有
    期徒刑4 月又15日後，並與他案件定執行刑為有期徒刑9 月
    又15日確定，其執行情形詳如上述五部分。
八、甲○○不知悛悔，又於96年1 月間，因施用第一級、第二級
    毒品案件，經本院於96年5 月25日，以96年度訴字第98號判
    決，分別判處有期徒刑1 年2 月、7 月，並經定應執行刑為
    有期徒刑1 年7 月，嗣於同日確定，復因減刑條例實施，經
    本院於96年8 月20日，以96年度聲減字第1002號裁定，分別
    減為有期徒刑7 月、3 月又15日，並經定應執行刑為有期徒
    刑9 月又15日確定，其執行情形詳如上述五部分。
九、甲○○竟不知悛悔，又於96年4 月間，因施用第二級毒品案
    件，經桃園地院於96年7 月20日，以96年度訴字第1178號判
    決，判處有期徒刑8 月，減為有期徒刑4 月，嗣於96年8 月
    27日確定，其執行情形詳如上述五部分。
十、甲○○仍不知悛悔，又於98年5 月間，因施用第一級、第二
    級毒品案件，經本院於98年7 月24日，以98年度審訴字第49
    5 號判決，分別判處有期徒刑1 年2 月、8 月，並經定應執
    行刑為有期徒刑1 年6 月。
十一、甲○○仍不知悛悔於前開強制戒治處分執行完畢釋放後，
      「5 年內再犯」施用毒品案件，並經法院判處罪刑確定後
      ，復分別基於施用第一級、第二級毒品的犯罪意思，於下
      列時間，分別為下列行為：
（一）(1)基於施用第一級毒品海洛因的犯罪意思，於98年4 月28
      日晚上某時許，在其位於新竹縣湖口鄉○○村○○街16號
      3 樓之住處內，以將海洛因粉末置入針筒內，再加水注射
      入體內之方式，施用第一級毒品海洛因1 次。(2)另基於施
      用第二級毒品甲基安非他命的犯罪意思，於98年4 月28日
      晚上某時許，在上開地點，以將甲基安非他命置於玻璃球
      吸食器內，再以火燒烤，吸其煙霧之方式，施用第二級毒
      品甲基安非他命1 次。嗣於98年4 月29日至新竹地方法院
      檢察署觀護人室報到並採尿檢驗後，結果呈嗎啡、可待因
      、安非他命、甲基安非他命陽性反應，始悉上情。
（二）又另行起意，(3)復基於施用第一級毒品海洛因的犯罪意思
      ，於98年6 月15日晚上某時許，在上開地點，以將海洛因
      粉末至入針筒內，再加水注射入體內之方式，施用第一級
      毒品海洛因1 次。(4)另基於施用第二級毒品甲基安非他命
      的犯罪意思，於98年6 月15日晚上某時許，在上開地點，
      以將甲基安非他命置於玻璃球吸食器內，再以火燒烤，吸
      其煙霧之方式，施用第二級毒品甲基安非他命1 次。嗣於
      98年6 月16日，在新竹縣竹北市○○○路，因形跡可疑經
      警攔檢盤查而查獲，並扣得其所有之注射針筒1 支，經警
      採集其尿液送驗結果，呈嗎啡、可待因、甲基安非他命陽
      性反應，始查悉上情。
貳、程序方面：
    本件被告甲○○所犯施用第一級毒品、施用第二級毒品等罪
    ，均非死刑、無期徒刑、最輕本刑為3 年以上有期徒刑之罪
    ，或高等法院管轄第一審之案件，被告於本院準備程序進行
    中，就被訴事實為有罪之陳述，經本院合議庭認合於刑事訴
    訟法第273 條之1 第1 項之規定，裁定進行簡式審判程序，
    此合先敘明。
、認定犯罪事實所根據的證據及理由：
一、被告甲○○於警局詢問時、檢察官偵查中之供述與自白，及
    本院準備程序、簡式審判程序訊問時之自白。
二、台灣尖端先進生技醫藥股份有限公司於98年5 月6 日出具之
    尿液檢體編號000000000 號濫用藥物檢驗報告及新竹地方法
    院檢察署施用毒品犯受保護管束人採尿報到編號表各1 份在
    卷可證。
三、詮昕科技股份有限公司98年6 月26日出具之原樣編號A131號
    濫用藥物尿液檢驗報告、新竹縣政府警察局毒品犯罪嫌疑人
    尿液採驗作業管制紀錄各1 份附卷可證。
四、扣案之被告甲○○所有之注射針筒1 支。
五、臺灣高等法院被告前案紀錄表、刑案資料查註紀錄表、全國
    施用毒品案件紀錄表、受觀察勒戒人毒品及前科紀錄簡列表
    、被告矯正簡表各1 份在卷可稽。
肆、論罪科刑的理由：
一、論罪：
（一）被告甲○○本件4 次所為，係分別犯毒品危害防制條例第
      10條第1 項之施用第一級毒品罪及同條例第10條第2 項之
      施用第二級毒品罪。被告施用前持有第一級、第二級毒品
      之低度行為為施用第一級、第二級毒品之高度行為所吸收
      ，均不另論罪。
（二）數罪併罰：被告所犯施用第一級毒品2 罪、施用第二級毒
      品2 罪各罪間，犯意各別、行為互殊，應予分別論罪，合
      併處罰之。
（三）累犯：被告甲○○前曾(1)於89年10月間，因違反毒品危害
      防制條例案件，經桃園地院於89年12月6 日，以89年度壢
      簡字第1547號判決，判處有期徒刑5 月，嗣於90年1 月20
      日確定；(2)又於89年10月間，因違反毒品危害防制條例等
      案件，經桃園地院於91年11月26日，以90年度易字第1916
      號判決，分別判處有期徒刑4 月、3 月，並經定應執行刑
      為有期徒刑6 月，嗣於92年1 月13日確定；(3)又於91年1
      月間，因違反毒品危害防制條例等案件，經本院於91年7
      月8 日，以91年度訴字第375 號判決，分別判處有期徒刑
      7月、2月，並經定應執行刑為有期徒刑8 月，嗣於91年7
      月29日確定；(4)又於92年1 月間，因違反毒品危害防制條
      例案件，經桃園地院於92年9 月16日，以92年度易字第97
      0 號判決，判處有期徒刑7 月，嗣於92年10月24日確定。
      上開(2)(3)(4)之案件，經桃園地院於93年9 月6 日，以93年
      度聲字第2078號裁定，經定應執行刑為有期徒刑1 年9 月
      後，再與(1)之案件接續執行，於91年5 月15日入監執行，
      並於93年10月7 日縮短刑期假釋付保護管束出監，嗣於94
      年2 月22日保護管束期滿假釋未經撤銷執行完畢等情，有
      臺灣高等法院被告前案紀錄表及刑案資料查註紀錄表各1
      份為證，其於5 年以內故意再犯本件有期徒刑以上之罪，
      為累犯，應依刑法第47條第1 項規定，加重其刑。
四、科刑：
（一）主刑：審酌被告素行不良，經施以觀察勒戒及強制戒治處
      分後，本次又再度施用足以導致精神障礙及生命危險之成
      癮性毒品，其前經施以觀察勒戒及強制戒治仍無法使其戒
      斷毒癮，足見其缺乏拒用毒品之決心及悔改之意，兼以施
      用毒品所生危害以自戕健康為主，及其施用次數，犯罪後
      坦白承認犯行等一切情狀，各量處如主文所示之刑，並定
      其應執行之刑，以資懲儆。
（二）從刑（沒收）：扣案之注射針筒1 支，為被告所有供施用
      第一級毒品海洛因所用之物，業經被告自承在卷，爰依刑
      法第38條第1 項第2 款之規定，併予宣告沒收之。
伍、適用法律依據：
一、程序法方面：刑事訴訟法第273 條之1 第1 項、第299 條第
    1 項前段。
二、實體法方面：毒品危害防制條例第10條第1 項、第2 項，刑
    法第11條前段、第47條第1 項、第51條第5 款、第38條第1
    項第2 款，判決如主文。
本案經檢察官張嘉宏到庭執行職務。
中    華    民    國    98    年    10    月    30    日
                  刑事第九庭法  官  馮俊郎
以上正本證明與原本無異。
如不服本判決，應於判決送達後10日內向本院提出上訴書狀。上
訴書狀應敘述具體理由，未敘述上訴理由者，應於上訴期間屆滿
後20日內補提理由書狀於本院（均須按他造當事人之人數附繕本
）「切勿逕送上級法院」。
中    華    民    國    98    年    10    月    30    日
                            書記官  蕭汝芳
附錄本案論罪科刑實體法條全文：
＊毒品危害防制條例第10條第1 項、第2 項：
施用第一級毒品者，處6 月以上5 年以下有期徒刑。
施用第二級毒品者，處3 年以下有期徒刑。


司法院資訊處製作；財團法人民間司法改革基金會備份。
